【裁判字號】    88,交聲,167
【裁判日期】    890504
【裁判案由】    聲明異議
【裁判全文】
臺灣臺中地方法院交通事件裁定                    八十八年度交聲字第一六七號
    原處分機關  交通部公路局台中區監理所
    受處分人即
    異  議  人  甲○○
右列受處分人因違反道路交通管理處罰條例案件，對於交通部公路局台中區監理所民
國八十八年十一月十五日所為之裁決 (中監違車字第六○－三八五六三九號、第00
－000000號），聲明異議，本院裁定如左：
    主  文
異議駁回。
    理  由
一、本件原處分意旨略以：受處分人甲○○所有之車牌號碼Ｌ六－一八九一號自用小
    客車不遵守道路交通標誌、標線指示（駕駛不在）及不遵守禁止進入道路交通標
    誌指示，違規進入停車，而為內政部警政署航空警察局保安警察隊警員溫東光查
    獲，製單舉發，並移送台中區監理所，因甲○○未依指定應到案日期到案，依違
    反道路交通安全規則第九十條、道路交通管理處罰條例第六十條、第六十三條、
    違反道路交通管理事件統一裁罰標準表規定，以中監違車字第六○－三八五六三
    九號、第00－000000號裁決書各裁處受分人甲○○新台幣一千八百元，
    並各記違規點數一點等語。
二、異議人即受處分人聲明異議意旨略以：依據「海關棧貨設立管理辦法」進出口貨
    物之設置、管理皆屬海關之權責，其營運地點、面積、時間及項目皆須經海關核
    准登記設立並核發證照，始得營業。查出口倉（海關貨棧編號CA-C2002）與快遞
    專區（貨棧編號CF-C2016、C2017、CE-C2012）兩者係獨立不同之區域，警方所
    謂快遞專區屬出口倉之一部分應屬錯誤。又快遞專區共有二處入口，其中一處未
    設有「禁止小客車進入」之標誌（OBC專區並無此標誌），則其由該處進入即無
    不遵守禁止進入道路交通標誌指示可言。且出口倉及停車場皆由唯一之共同入口
    進入，卻於此入口處設置「禁止小客車進入」之標誌，標誌設置即有不當，異議
    人自不應受本件之處罰云云，爰依法聲明異議。
三、按駕駛人駕駛汽車，應遵守道路交通標誌、標線、號誌之指示，並服從交通勤務
    之警察或依法令執行指揮交通及交通稽查任務人員之指揮，道路交通安全規則第
    九十條定有明文。而汽車駕駛人不遵守道路交通標誌、標線、號誌之指示者，處
    以新台幣九百元以上一千八百元以下罰鍰，又汽車駕駛人違反道路交通管理處罰
    條例第六十條第二項第三款者，除依原條款處罰鍰外，並予記違規點數一點，道
    路交通管理處罰條例第六十三條第一項第一款亦有明文。
四、經查：本件受處分人即異議人駕駛前揭自用小客車違規進入停車一節，業經證人
    即本件舉發之警員溫東光到庭結證稱：「該碼頭是貨車專用，在門外設有禁止小
    客車進入之告示牌，他停車的地方是出口倉、機放倉，這二處都不能停小客車。
    」等語，復有前揭碼頭設有禁止小客車進入標誌之照片十幀在卷可考，是異議人
    所辯：前揭碼頭出口倉與快遞專區係獨立不同之區域，快遞專區共有二處入口，
    其中一處未設有禁止小客車進入之標誌，則由該處進入即無不遵守禁止進入道路
    交通標誌指示可言，且出口倉及停車場皆由唯一之共同入口進入，卻於此入口處
    設置「禁止小客車進入」之標誌，該標誌設置即有不當云云，自難採信。蓋由證
    人溫東光所提之十幀照片以觀，無論係出口倉或快遞專區均設有禁止小客車進入
    之標誌，而異議人違反前揭法條之規定駛入前揭快遞專區之違規事實亦有相片一
    幀在卷可參，且異議人對於前揭時地進入停車之事實，並不爭執。次按，交通標
    誌之設置目的，在於提供車輛駕駛人及行人有關道路路況之指示等資訊，以便利
    行旅及促進交通安全，此道路交通標誌標線號誌設置規則第二條定有明文。本件
    該快遞專區之一處入口既設有禁止小客車進入之標誌，則該區小客車即不得進入
    ，縱有他處入口僅設置「非提卸貨車輛禁止進入」標語，而未設置禁止小客車進
    入標誌，亦不因此認定為可以駛入之理。末按，出口倉、機放倉之禁止小客車駛
    入乃係方便該處之貨物營運，則小客車既不得駛入位於該貨運站之出口倉，自不
    得駛入該出口倉內之停車場停車，即無異議人所辯該處標誌設置不當之理。粽上
    所述，異議人上開所為辯解，無非事後卸責之詞，尚難採信。從而，原處分機關
    援引前開規定，裁處受處分人各新台幣一千八百元罰鍰，並各記違規點數一點，
    並無不當。本件聲明異議為無理由，應予駁回。
據上論斷，應依道路交通管理處罰條例第八十七條第二項，道路交通案件處理辦法第
十九條，裁定如主文。
中      華      民      國    八十九    年      五      月      四      日
                                    臺灣臺中地方法院交通法庭
                                        法  官  夏  一  
右正本證明與原本無異。
如不服本裁定應於送達後五日內向本院提出抗告狀。
                                        書記官
中      華      民      國    八十九    年      五      月      五      日


司法院資訊處製作；財團法人民間司法改革基金會備份。
